【裁判字號】    97,易,277
【裁判日期】    970618
【裁判案由】    竊盜
【裁判全文】
臺灣基隆地方法院刑事判決               97年度易字第277號
公  訴  人  臺灣基隆地方法院檢察署檢察官
被      告  甲○○
上列被告因竊盜案件，經檢察官提起公訴（97年度偵字第1215號
），本院判決如下：
    主  文
甲○○攜帶兇器竊盜，處有期徒刑陸月，如易科罰金，以新臺幣
壹仟元折算壹日。扣案之鋸子壹支（九十七年度證字第一一二八
號），沒收之。
    事  實
一、甲○○意圖為自己不法之所有，於民國97年2 月24日上午8
    時30分許，持其所有客觀上對於人之生命、身體具有危險性
    之兇器鋸子1 支，在丁○、丙○○共有之臺北縣平溪鄉○○
    段竿蓁坑小段381 地號土地（地目「林」，使用地類別為「
    農牧用地」，非屬森林法第3 條第1 項所稱之林地），鋸斷
    上開土地上植生之筆筒樹10顆，再將鋸斷之筆筒樹分成42截
    ，堆置在臺北縣平溪鄉東勢村竿蓁坑24號路旁而行竊得手，
    並等待車輛載運。嗣臺北縣政府警察局瑞芳分局東勢格派出
    所警員蔡銘良於97年2 月25日上午11時許，巡邏經過上址發
    現，返回東勢格派出所與警員蔡政達會合，再一同至上址查
    看，適甲○○亦前往上址，經警員蔡銘良與蔡政達質問甲○
    ○而查獲，甲○○並於本院審理時當庭提出上開行竊用之鋸
    子1 支扣案。
二、案經丁○告訴暨臺北縣政府警察局瑞芳分局報告臺灣基隆地
    方法院檢察署檢察官偵查起訴。
    理  由
一、前揭事實業據被告甲○○於本院審理時坦承不諱，核與被害
    人丁○於偵查及本院審理中之結證情節相符，並有卷附贓物
    認領保管單、現場照片10張以及本院當庭扣案之鋸子1 支可
    憑，足認被告上開自白與事實相符，堪可採信。綜上所陳，
    本案事證明確，被告犯行堪可認定，應依法論科。
二、論罪科刑
    (一)按「上訴人所竊之樹木，既經砍伐倒地，不得謂非已移
        入於自己實力支配之下，其竊盜行為即已完成，自難因
        其贓木尚未搬離現場，而謂為竊盜未遂」（最高法院49
        年臺上字第939 號判例意旨參照）。核被告所為，係犯
        刑法第321 條第1 項第3 款攜帶兇器竊盜既遂罪。又本
        案被告既已將筆筒樹鋸斷倒地，依上開判例意旨，竊盜
        行為即已完成，公訴意旨認被告尚未行竊得手而屬未遂
        ，容有誤會，因既、未遂屬同一法條，尚無變更起訴法
        條之問題，附此敘明。
    (二)本院審酌被告素行良好（卷附臺灣高等法院被告前案紀
        錄表），此次應係一時失慮所致，惡性非鉅，併其犯罪
        手法、所得財物價值暨與告訴人達成和解賠償損害之犯
        後態度（本院97年度附民字第60號和解筆錄參照）等一
        切情狀，量處如主文所示之刑，併諭知易科罰金之折算
        標準。
    (三)另依被告之供述，警方先前查扣之鋸子並非本案行竊所
        使用之工具，被告並當庭提出其所有可供鋸斷筆筒樹之
        鋸子1 支以供本院查扣（97年度證字第1128號），爰依
        法宣告沒收之。至警方先前查扣之鋸子1 支，因無證據
        證明與本案有關，尚無宣告沒收之依據，附此敘明。
三、被告雖於本案言詞辯論終結後，具狀提出臺北縣平溪鄉○○
    段竿蓁坑小段382 地號土地之共有人戊○○之繼承人楊國隆
    同意其採伐10顆筆筒樹之同意書乙份，改口否認其有上開竊
    盜犯行云云，然上開證據係於言詞辯論終結後始行提出，並
    未經由合法調查程序，依法不得作為本案證據。況被告先於
    警詢中坦承犯行，並向告訴人丁○（381 地號地主）道歉，
    嗣於檢察官偵查中改口辯稱警詢所言係配合警察作業績，實
    際上並未竊盜，而於本院審理程序之初，復改口坦承竊盜，
    但辯稱行竊地點係382 地號土地，其後則與告訴人達成和解
    ，並坦承起訴犯行，本院審酌被告犯後終能坦承且與告訴人
    達成和解之態度，本有考慮是否諭知緩刑以勵自新，詎被告
    於言詞辯論終結後，又提出上開同意書，且再度否認犯行，
    前後供述反覆歧異，明顯浪費司法資源，本院認無惕勵自新
    、暫緩執行刑罰之必要，故不予宣告緩刑，特此敘明。
據上論斷，應依刑事訴訟法第284 條之1 、第299 條第1 項前段
，刑法第321 條第1 項第3 款、第41條第1 項前段、第38條第1
項第2 款，判決如主文。
本案經檢察官乙○○到庭執行職務。
中    華    民    國    97    年    6     月    18    日
                  刑事第二庭法  官  楊皓清
以上正本證明與原本無異。
如不服本判決應於收受本判決後10日內向本院提出上訴書狀，其
未敘述上訴理由者，並得於提起上訴後10日內向本院補提理由書
狀（均須按他造當事人之人數附繕本。）「切勿逕送上級法院」
中    華    民    國    97    年    6     月    18    日
                            書記官  盧鏡合
附錄論罪法條：
刑法第321 條
犯竊盜罪而有左列情形之一者，處六月以上、五年以下有期徒刑
：
一、於夜間侵入住宅或有人居住之建築物、船艦或隱匿其內而犯
    之者。
二、毀越門扇、牆垣或其他安全設備而犯之者。
三、攜帶兇器而犯之者。
四、結夥三人以上而犯之者。
五、乘火災、水災或其他災害之際而犯之者。
六、在車站或埠頭而犯之者。
前項之未遂犯罰之。


司法院資訊處製作；財團法人民間司法改革基金會備份。
